【裁判字號】    90,毒抗,72
【裁判日期】    900131
【裁判案由】    聲請觀察勒戒
【裁判全文】
臺灣高等法院高雄分院刑事裁定                        九十年度毒抗字第七二號
    抗  告  人
    即  被  告  甲○○
右抗告人因聲請觀察勒戒案件，不服臺灣高雄地方法院中華民國九十年一月三十一日
裁定（九十年度毒聲字第五三九號），提起抗告，本院裁定如左：
      主      文
原裁定撤銷，發回台灣高雄地方法院。
      理      由
一、抗告意旨略以：抗告人即被告甲○○並無於八十九年十二月七日十六時三十分許
    ，在彰化縣福興鄉○○村○○街三十二號，因施用毒品案件為警查獲，當時抗告
    人在高雄市上班，也從未施用毒品，抗告人不服原裁定送觀察、勒戒，為此提起
    抗告，請將原裁定撤銷等語。
二、原裁定以：抗告人即被告甲○○於八十九年十二月七日十六時三十分許，在彰化
    縣福興鄉○○村○○街三十二號為警查獲，於八十九年十二月七日晚上八時四十
    分許經警採尿送驗結果，呈嗎啡陽性反應，有彰化縣衛生局八十九年十二月二十
    二日煙檢字第八九四七一九─二號煙毒尿液檢驗成績書及彰化縣警察局委託檢驗
    尿液代號與真實姓名對照認證單各一紙附卷可稽。又按人體投與海洛因後，迅速
    水解轉變為嗎啡，再循嗎啡之代謝途徑，排出體外，百分之五十以上於八小時內
    ，自尿中排出，百分之九十於二十四小時內，自尿中排出，採樣應於投與嗎啡二
    十四小時內進行為宜，此業經行政院衛生署藥物食品檢驗局以（八○）藥檢壹字
    第○五六九五四號函釋明確。從而，足認被告於八十九年十二月七日晚上八時四
    十分許經警採取尿液前回溯二十四小時內之某時，在不詳地點，曾施用第一級毒
    品海洛因一次，爰依毒品危害防制條例第二十條第一項、觀察勒戒處分執行條例
    第三條第一項規定，裁定將被告送勒戒處所觀察、勒戒等語，固非無見。
三、惟據抗告人陳明警方查獲者非其本人，伊遭人冒名應訊等語，經查抗告人提出之
    身分證彩色相片及本院當庭拍攝抗告人之相片，均與上開時地為警查獲之自稱「
    甲○○」女子於警局所攝相片，顯非屬同一人之事實，有抗告人彩色相片及警卷
    第七頁所附相片影本對照可稽，又抗告人經辨識警卷第七頁所附相片影本，亦指
    明該人係其姐「魏上貞」，此外「魏上貞」曾有違反肅清煙毒條例及動產擔保交
    易法等前案紀錄，復有臺灣高等法院被告全國前案紀錄表一份在卷可參，是本件
    於上開時地因犯施用毒品而為警查獲之人，應非抗告人甚明，而本件施用毒品者
    究是否係抗告人之姐「魏上貞」一節，宜由原審再予詳查。本件抗告意旨指摘原
    裁定不當，為有理由，自應將原裁定撤銷，發回原審法院另為妥適之裁定。
據上論斷，應依刑事訴訟法第四百十三條前段，裁定如主文。
中    華    民    國      九十      年       三       月   三十   日
                              臺灣高等法院高雄分院刑事第六庭
                                  審判長法官  王憲義
                                        法官  陳啟造
                                        法官  張意聰
右正本證明與原本無異。
不得再抗告。
                                      書記官  林慧美
中    華    民    國      九十      年       四       月     三   日
                                                                Ｊ


司法院資訊處製作；財團法人民間司法改革基金會備份。
